{"related": [], "etymology": "From hormiga +\u200e -ear", "url": "https://en.wiktionary.org/wiki/hormiguear", "definitions": ["to give or provoke pins and needles\n\nEl cuello me hormiguea.\n\nI've got pins and needles in my neck.", "to swarm"], "verb": "hormiguear", "synonyms": [], "description": "hormiguear (first-person singular present hormigueo, first-person singular preterite hormigue\u00e9, past participle hormigueado)", "conjugations": {"imperative": {"affirmative": ["", "hormiguea (t\u00fa) - hormigue\u00e1 (vos)", "hormiguee", "hormigueemos", "hormiguead", "hormigueen"], "negative": ["", "no hormiguees", "no hormiguee", "no hormigueemos", "no hormigue\u00e9is", "no hormigueen"]}, "infinitive": "hormiguear", "indicative": {"future": ["hormiguear\u00e9", "hormiguear\u00e1s", "hormiguear\u00e1", "hormiguearemos", "hormiguear\u00e9is", "hormiguear\u00e1n"], "preterite": ["hormigue\u00e9", "hormigueaste", "hormigue\u00f3", "hormigueamos", "hormigueasteis", "hormiguearon"], "imperfect": ["hormigueaba", "hormigueabas", "hormigueaba", "hormigue\u00e1bamos", "hormigueabais", "hormigueaban"], "conditional": ["hormiguear\u00eda", "hormiguear\u00edas", "hormiguear\u00eda", "hormiguear\u00edamos", "hormiguear\u00edais", "hormiguear\u00edan"], "present": ["hormigueo", "hormigueas (t\u00fa) - hormigue\u00e1s (vos)", "hormiguea", "hormigueamos", "hormigue\u00e1is", "hormiguean"]}, "pastparticiple": {"plural": {"feminine": "hormigueadas", "masculine": "hormigueados"}, "singular": {"feminine": "hormigueada", "masculine": "hormigueado"}}, "gerund": "hormigueando", "subjunctive": {"imperfect_se": ["hormiguease", "hormigueases", "hormiguease", "hormigue\u00e1semos", "hormigueaseis", "hormigueasen"], "future": ["hormigueare", "hormigueares", "hormigueare", "hormigue\u00e1remos", "hormigueareis", "hormiguearen"], "imperfect_ra": ["hormigueara", "hormiguearas", "hormigueara", "hormigue\u00e1ramos", "hormiguearais", "hormiguearan"], "present": ["hormiguee", "hormiguees (t\u00fa) - hormigue\u00e9s (vos)", "hormiguee", "hormigueemos", "hormigue\u00e9is", "hormigueen"]}}, "pronunciations": []}